【裁判字號】    98,審易,1915
【裁判日期】    990129
【裁判案由】    竊盜
【裁判全文】
臺灣桃園地方法院宣示判決筆錄        98年度審易字第1915號
公  訴  人  臺灣桃園地方法院檢察署檢察官
被      告  丙○○
上列被告因竊盜案件（起訴案號：98年度偵字第26414 號、第27
813 號），於中華民國99年1 月29日下午5 時許，在本院第14法
庭宣示判決，出席職員如下：
          法  官  鍾雅蘭
          書記官  黃子祝
          通  譯
法官起立朗讀判決主文、犯罪事實要旨、處罰條文，及告以上訴
限制、期間並提出上訴狀之法院，且諭知記載其內容：
一、主  文：
    丙○○竊盜，共肆罪，均累犯，各處有期徒刑月，如易科
    罰金，均以新臺幣壹仟元折算壹日。應執行有期徒刑玖月，
    如易科罰金，以新臺幣壹仟元折算壹日。
二、犯罪事實要旨：
    丙○○前有下列犯行：(一)於民國90年間因施用第二級毒品案
    件，經本院以91年度壢簡字第1347號判決判處有期徒刑5 月
    確定；(二)復於91年間因施用第一級毒品案件，經本院以91年
    度訴字第1910號判決判處有期徒刑7 月確定；(三)又於93年間
    因施用第一級毒品案件，經本院以93年度訴字第426 號判決
    判處有期徒刑10月確定，上開3 罪刑經接續執行，於94年8
    月17日假釋併付保護管束出監，迄94年10月7 日保護管束期
    滿，假釋未經撤銷，未執行之刑，以已執行論。(四)另於95年
    間因詐欺案件，經本院以95年度簡上字第459 號判決判處有
    期徒刑6 月確定，嗣經本院以96年度聲減字第6010號裁定減
    為有期徒刑3 月確定，於97年4 月12日期滿執行完畢（於本
    案均構成累犯）。詎猶不知悔改，竟意圖為自己不法之所有
    ，分別於附表所示時間，在如附表所示之地點，以其所有之
    自備鑰匙（未扣案，已滅失）竊取如附表所示被害人丁○○
    等人所有之自用小客車及車內財物，得手後，供己代步使用
    。嗣丙○○將上開車輛棄置路旁，而分別為警於如附表所示
    之時間、地點尋獲，並自上開車輛內所遺留之檳榔渣、煙蒂
    採集DNA 送內政部警政署刑事警察局做DNA 型別鑑定，鑑定
    比對後發現與丙○○之DNA-STR 型別相符，始循線查悉上情
    。
三、處罰條文：
    刑法第320 條第1 項、第47條第1 項、第41條第1 項前段、
    第51條第5 款，刑法施行法第1 條第1 項、第2 項前段。
四、附記事項：
    依98年6 月19日公布之司法院大法官會議解釋第662 號：「
    中華民國94年2 月2 日修正公布之現行刑法第41條第2 項，
    關於數罪併罰，數宣告刑均得易科罰金，而定應執行之刑逾
    六個月者，排除適用同條第一項得易科罰金之規定部分，與
    憲法第23條規定有違，並與本院釋字第366 號解釋意旨不符
    ，應自本解釋公布之日起失其效力。」，故對於數罪併罰，
    數宣告刑均得易科罰金，而定應執行之刑超過6 個月之案件
    ，依司法院大法官會議解釋第366 號、第662 號解釋意旨，
    仍得易科罰金，本院自應就前開所定應執行之刑一併諭知易
    科罰金之折算標準，附此敘明。
五、協商判決除有刑事訴訟法第455 條之4 第1 項第1 款於本訊
    問程序終結前，被告撤銷協商合意或檢察官撤回協商聲請者
    ；第2 款被告協商之意思非出於自由意志者；第4 款被告所
    犯之罪非第455 條之2 第1 項所定得以協商判決者；第6 款
    被告有其他較重之裁判上一罪之犯罪事實者；第7 款法院認
    應諭知免刑或免訴、不受理者情形之一，及違反同條第2 項
    「法院應於協商合意範圍內為判決；法院為協商判決所科之
    刑，以宣告緩刑或2 年以下有期徒刑、拘役或罰金為限」之
    規定者外，不得上訴。
六、如有前述例外得上訴之情形，又不服本件判決，得自收受判
    決送達後10日內，向本院提出上訴書狀，上訴於第二審法院
    。
中    華    民    國    99    年    1     月    29    日
                        刑事庭  法  官  鍾雅蘭
                                書記官  黃子祝
以上正本證明與原本無異。
                                書記官  黃子祝
中    華    民    國    99    年    1     月    29    日
附錄本案論罪科刑法條：
中華民國刑法第320條
意圖為自己或第三人不法之所有，而竊取他人之動產者，為竊盜
罪，處五年以下有期徒刑、拘役或五百元以下罰金。
意圖為自己或第三人不法之利益，而竊佔他人之不動產者，依前
項之規定處斷。
前二項之未遂犯罰之。
┌──┬──────┬──────┬─────┬─────┬───────┐
│編號│犯 罪 時 間 │犯 罪 地 點 │被害人    │竊取之財物│尋獲時間、地點│
│    │            │            │          │          │              │
├──┼──────┼──────┼─────┼─────┼───────┤
│ 01 │96年12月14日│桃園縣龍潭鄉│丁○○    │牌照號碼為│96年12月16日下│
│    │下午2 時許前│成功路190 巷│          │3532─MV號│午6 時50分許，│
│    │之某時      │34號前      │          │自用小客車│在桃園縣龍潭鄉│
│    │            │            │          │、汽車音響│健行路、國聯街│
│    │            │            │          │主機1 部  │口            │
├──┼──────┼──────┼─────┼─────┼───────┤
│ 02 │97年9 月28日│桃園縣楊梅鎮│黃良圖所有│牌照號碼為│97年10月2 日上│
│    │晚間10許前之│楊新路2 段60│，由戊○○│T6─5067號│午8 時30分許，│
│    │某時        │號前        │使用（起訴│自小客貨車│在桃園縣楊梅鎮│
│    │            │            │書誤載為謝│（起訴書誤│民生街119號   │
│    │            │            │明誠，本院│載為T6－56│              │
│    │            │            │應予更正）│07號，本院│              │
│    │            │            │          │應予更正）│              │
│    │            │            │          │、指揮棒1 │              │
│    │            │            │          │支        │              │
├──┼──────┼──────┼─────┼─────┼───────┤
│ 03 │97年11月13日│桃園縣中壢市│承隆企業有│牌照號碼為│98年1 月23日下│
│    │下午5 時10分│民族路2 段13│限公司所有│0691─TS號│午2 時55分許，│
│    │許前之某時  │8 號前      │，由乙○○│自用小客車│在桃園縣平鎮市│
│    │            │            │使用      │          │陸橋南路19巷口│
├──┼──────┼──────┼─────┼─────┼───────┤
│ 04 │98年2 月25日│桃園縣平鎮市│甲○○    │牌照號碼為│98年2 月27日下│
│    │下午4 時20分│大昌路57巷30│          │1996─PN號│午3 時30分許，│
│    │許前之某時  │號前        │          │自用小客車│在桃園縣中壢市│
│    │            │            │          │          │漢口街65號    │
└──┴──────┴──────┴─────┴─────┴───────┘

司法院資訊處製作；財團法人民間司法改革基金會備份。
